【裁判字號】    89,交簡上,49
【裁判日期】    900430
【裁判案由】    公共危險
【裁判全文】
臺灣台北地方法院刑事判決          八十九年度交簡上字第四九號
    上  訴  人
    即  被  告  乙○○
右上訴人因公共危險案件，不服本院台北簡易庭中華民國八十九年一月六日八十九年
度北交簡字第一七七號第一審刑事簡易判決（起訴案號：台灣台北地方法院檢察署八
十八年度偵字第二六五八七號），提起上訴，本院管轄之第二審合議庭判決如左：
    主      文
原判決撤銷。
乙○○無罪。
    理      由
一、公訴意旨略以：被告乙○○於民國八十八年十一月十八日凌晨零時四十分許，於
    飲用酒類後，已達於不能安全駕駛動力交通工具之狀態（經檢測其吐氣酒精濃度
    為每公升０．八一毫克），竟仍駕駛車號ＪＤ－六四五一號自用小客車，而於行
    經台北市中山區○○○路與長安東路口前，為警查獲，並檢測其酒精濃度而查獲
    上情，因認被告涉有刑法第一百八十五條之三之公共危險罪云云。
二、公訴人認被告涉有右開公共危險罪嫌，無非以被告於警訊中之自白、酒精測試表
    及舉發違反道路交通管理事件通知單等證據為其論據。訊據被告堅決否認有右開
    犯行，辯稱：伊駕駛執照遺失，曾於八十八年十二月三日登報作廢，直至申請新
    駕照時，方知遭人冒用，右開酒後駕車行為，應係他人所為等語。
三、按犯罪事實應依證據認定之，無證據不得推定其犯罪事實；又不能證明被告犯罪
    者，應諭知無罪之判決，刑事訴訟法第一百五十四條、第三百零一條第一項分別
    定有明文。此亦為刑事簡易程序之第二審程序所準用。經查：本件被查獲之人曾
    於被查獲時，前往台北市政府警察局交通警察大隊中山分隊制作詢問筆錄，並於
    詢問筆錄上當場簽名與按捺指紋，嗣後經檢察官裁示准不予解送，遂由台北市政
    府警察局中山分局以書面移送台灣台北地方法院檢察署，此有台北市政府警察局
    八十八年十一月一日北市警中刑字第八八六四三二０五００號移送書在卷為憑，
    故被查獲之人未曾經檢察官訊問，無從知悉被查獲之人是否確為被告；且當場查
    獲右開酒後駕車之警員陳正忠、甲○○到庭指認被告，亦無法確認被告即為八十
    八年十一月十八日當日查獲之人，此亦有本院八十九年六月三十日訊問筆錄在卷
    為憑；再被查獲之人於被查獲時，前往台北市政府警察局交通警察大隊中山分隊
    制作詢問筆錄時，曾當場按捺指印與簽名，為確定被告是否為被查獲之人，經本
    院當庭令被告按捺指印並簽名，復將警訊中之詢問筆錄與被告當庭按捺之指印送
    請法務部調查局鑑定，確認二者指紋不同，有法務部調查局八十九年十二月二十
    九日（八九）陸（二）字第八九０九八一六五號、九十年三月二十日（九０）陸
    （二）字第九００一二一三二號鑑定通知書附卷可考，顯然被告並非於八十八年
    十一月十八日凌晨零時四十分許，在台北市中山區○○○路與長安東路口，因酒
    後駕車而遭警查獲之人；末被查獲之人雖於警訊中自稱「乙○○」，嗣經酒精測
    試，其吐氣酒精濃度達於每公升０．八一毫克，並坦承犯行，惟被告曾因駕駛執
    照遺失而於八十八年十二月三日登報作廢，有被告所提民眾日報影本在卷可徵，
    以現今證件遺失遭人冒用情形，所在多有，被告既非於右開時地被查獲之人，應
    係被查獲之人冒用「乙○○」名義而應訊無誤。綜上所述，被告並無右開時地酒
    後駕車之情形。此外，復查無其他積極證據足資證明被告有右開犯行，被告犯罪
    尚屬不能證明。原審疏未審詳究前情，遽為科刑之判決，自非允洽，被告上訴意
    旨，執其無犯罪行為指摘原審判決不當，為有理由，自應由本院將原判決撤銷改
    判，諭知被告無罪。
四、據上論斷，應依刑事訴訟法第四百五十五條之一第三項、第三百六十九條第一項
    、第三百六十四條、第三百零一條第一項，判決如主文。
本案經檢察官葉惠燕到庭執行職務。
中      華      民      國    九十      年      四      月     三十     日
                            台灣台北地方法院交通法庭
                                      審判長 法  官  劉  壽  嵩
                                             法  官  鍾      華
                                             法  官  李  麗  玲
右正本證明與原本無異。
不得上訴。
                                             書記官  江  虹  儀
中      華      民      國    九十       年     五       月     一     日


司法院資訊處製作；財團法人民間司法改革基金會備份。
